臺灣臺南地方法院民事判決
110年度訴字第885號
原      告  沈烱睿  


被      告  黃宗顯  

            楊文霖  
            鄒慧英  
            姜麗娟  
            陳惠萍  
            邱敏捷  
            陳樹屏  
            胡家勝  
            賴秋雲  
            陳秀梅  
            高振嘉  
            藍進龍  
            張碩文  
            余元智  
            李美瑩  
            蔡東樺  
            梁永賢  
共      同
訴訟代理人  莊美貴律師
上列當事人間請求侵權行為損害賠償事件，經本院於民國110年1
1月23日言詞辯論終結，判決如下：
    主    　文
原告之訴駁回。
訴訟費用由原告負擔。
    事實及理由
一、原告主張：原告於民國（下同）77年9月1日從空降跳傘教官
    轉任國立臺南大學（下同臺南大學）駐衛警察，任職期間竭
    盡所能全力以赴，竟遭臺南大學108年度職員考核獎懲委員
    會，以伊執行勤務工作有11項缺失及具體事證表（見卷二第
    29-175頁附件），於108年度第3次職員考核獎懲委員會議，
    決議將原告108年度年終考成考列為丙等（60分），並以109
    年2月10日南大人字第1090001890號職員年終考成通知書核
    定。原告因遭此考績丙等懲處，精神受創而申請提早於109
    年7月1日退休。被告等人或為臺南大學職員考核獎懲委員會
    委員，或職工申訴委員會委員，或為對原告申訴之人，其等
    集體以上開不實缺失，對原告施加職場霸凌，不法侵害原告
    之工作權及人格權，依民法第18條及第184條等侵權行為規
    定，訴請被告等人賠償原告因提早退職之薪資損失、福利補
    助、醫療費用及精神慰撫金等語。並聲明：被告應給付原告
    新臺幣(下同)80萬元。
二、被告則以：否認有原告所指稱集體職場霸凌之事實，被告均
    爲臺南大學之教職人員，原告考績丙等乃學校考核獎懲委員
    會依法召開會議討論後所作成之決議，且有原告執行勤務工
    作時11大項缺失及具體事證可資佐證，被告等並無任何不法
    侵害原告權益之情事，原告亦未舉證並說明被告等人究有何
    故意、過失或不法侵害原告權益之情事，是其請求被告等人
    賠償自無理由等語答辯。並聲明：原告之訴駁回。
三、兩造不爭執事項(見卷二第210頁)：
　㈠原告前任臺南大學駐衛警察（於77年9月1日到職，於109年7
    月1日退職）。
　㈡原告前經臺南大學108年度第3次職員考核獎懲委員會會議決
    議，以其執行勤務工作時有附件所列舉之11項缺失及具體事
    證表（見卷二第29-175頁），於109年2月10日南大人字第10
    90001890號職員年終考成通知書，核定原告108年度年終考
    成考列丙等（60分）。（見卷一第51-50、225頁；卷二第29
    -175頁)
　㈢原告不服上開考核，於109年2月18日提起申訴，經臺南大學
    職工申訴評議委員會於109年4月13日駁回其申訴。原告復不
    服，於109年5月23日向教育部提出申訴，經教育部以109年6
    月1日臺教人㈢字第1090077071號函送臺南大學處理，原告仍
    不服，再提起行政訴訟，請求撤銷臺南大學對其考成丙等之
    處分，經高雄高等行政法院於109年10月19日以109年度訴字
    第224號裁定，認原告未經合法訴願前置程序，不備起訴要
    件，而駁回其訴（卷一第227-229、257頁；卷二第25-27頁
    ）
四、兩造爭執事項：原告主張其於108年度年終考成被考列丙等
    ，係遭被告集體職場霸凌，精神受創而申請提早退休等情事
    ，依民法第184條侵權行為之規定，請求被告賠償提早退職
    薪資損失、福利補助、醫療費用及精神慰撫金等損害，有無
    理由？
五、本院之判斷：
　㈠按當事人主張有利於己之事實者，就其事實有舉證之責任，
    民事訴訟法第277 條本文定有明文。民事訴訟如係由原告主
    張權利者，應先由原告負舉證之責，若原告先不能舉證，以
    證實自己主張之事實為真實，則被告就其抗辯事實即令不能
    舉證，或其所舉證據尚有疵累，亦應駁回原告之請求（最高
    法院17年上字第917號判例意旨參照）。次按因故意或過失
    ，不法侵害他人之權利者，負損害賠償責任，民法第184條
    第1項前段定有明文。依此，一般侵權行為之成立要件，包
    括權利被侵害、該侵害具不法性、行為人有故意或過失、權
    利被侵害者受有損害、損害與侵權行為間有因果關係，如不
    具備上開中之任一要件者，即不成立一般侵權行為。而主張
    依侵權行為之法律關係請求損害賠償之原告，應就上開侵權
    行為之成立要件負舉證之責。
　㈡依兩造不爭執事項所示，可知原告前經臺南大學108年度第3
    次職員考核獎懲委員會會議決議，以其執行勤務工作時有附
    件所列舉之11項缺失及具體事證表，於109年2月10日南大人
    字第1090001890號職員年終考成通知書，核定原告108年度
    年終考成考列丙等（60分）等情，乃該校考核獎懲委員會委
    員依上開具體事證所作成之決議，並非無稽，要難認為不法
    侵害行為；且原告乃自行申請退休，並非遭該校解職，亦難
    認其自請提早退休所減少之薪資或福利補助，與上開丙等考
    成具有相當因果關係，是其依民法第184條侵權行為之規定
    ，請求被告賠償提早退職薪資損失、福利補助、醫療費用及
    精神慰撫金等損害，於法自屬不合。
六、綜上所述，原告依侵權行為損害賠償之法律關係，請求被告
　　給付80萬元，於法不合，自無理由，應予駁回。
七、本件事證已臻明確，兩造其餘攻擊防禦方法及所提出之證據
    資料，經本院審酌後認與本判決結果不生影響，不再逐一論
    斷，併此敘明。
八、訴訟費用負擔之依據：民事訴訟法第78條。 　
中　　華　　民　　國　　110 　年　　12　　月　　30　　日
                  民事第五庭  法  官　陳淑卿
以上正本係照原本作成。
如對本判決上訴，須於判決送達後20日內向本院提出上訴狀。
如委任律師提起上訴者，應一併繳納上訴審裁判費。
中　　華　　民　　國　　111 　年　　1 　　月　　4 　　日
                 書記官  謝璧卉